【裁判字號】    95,訴,889
【裁判日期】    950319
【裁判案由】    毒品危害防制條例
【裁判全文】
臺灣高雄地方法院刑事判決               95年度訴字第889號
公  訴  人  臺灣高雄地方法院檢察署檢察官
被      告  甲○○
上列被告因毒品危害防制條例案件，經檢察官提起公訴（95年度
毒偵字第1678號）及移送併案審理（95年度偵字第2064號），嗣
因被告就被訴事實為有罪之陳述，本院並聽取當事人之意見後，
改依簡式審判程序進行，判決如下：
    主  文
甲○○連續施用第一級毒品，累犯，處有期徒刑拾月。扣案附表
編號一所示第一級毒品海洛因沒收銷燬之、附表編號二所示之物
均沒收。
    事  實
一、甲○○前於(1)民國91年間，因施用毒品案件，經本院以91年
    度毒聲字第1251號裁定送強制戒治，並經台灣高雄地方法院
    檢察署檢察官提起公訴，經本院以91年度訴字第1485號判處
    有期徒刑8 月確定，嗣於91年10月17日因停止戒治處分出戒
    治所；(2)於停止戒治處分、付保護管束期間，再因施用毒品
    案件，經本院以裁定撤銷停止戒治處分後，於92年4 月25日
    再入台灣屏東戒治所，並經前開檢察署檢察官提起公訴，經
    本院以92年度訴字第829 號判處有期徒刑1 年2 月確定，於
    92年10月29日強制戒治執行完畢後，入台灣高雄第二監獄接
    續執行前揭(1)(2)施用毒品罪，於94年5 月5 日縮短刑期假釋
    出監，於94年7 月20日假釋期滿未經撤銷視為執行完畢。詎
    甲○○仍未戒除毒癮，竟基於施用第一級毒品海洛因之概括
    犯意，於上開強制戒治期滿釋放後之5 年內，自95年1 月24
    日起至同年2 月22日止，在其位於高雄市三民區○○○路83
    號住處、高雄市○○區○○路75號「龍翔飯店306 室」及其
    他不詳地點，以將海洛因摻入蒸餾水中用針筒注射之方式，
    連續施用第一級毒品海洛因多次，嗣分別為警於如附表所示
    之時間、地點臨檢盤查，並經採集其尿液及扣得第一級毒品
    海洛因、施用工具而查獲。
二、案經高雄市政府警察局新興分局報告台灣高雄地方法院檢察
    署檢察官偵查起訴，及高雄市政府警察局左營分局報告台灣
    高雄地方法院檢察署檢察官移送本院併案審理。
    理  由
壹、程序方面：
    按本件被告甲○○所犯係死刑、無期徒刑、最輕本刑為3 年
    以上有期徒刑以外之罪，其於準備程序就前揭被訴事實為有
    罪之陳述，經受命法官告知簡式審判程序之旨，並聽取其與
    公訴人之意見後，本院認無不得或不宜改依簡式審判程序進
    行之處，爰依刑事訴訟法第273 條之1 第1 項、第284 條之
    1 ，裁定本件由受命法官獨任進行簡式審判程序，合先敘明
    。
貳、實體方面：
一、訊據被告甲○○對於上揭犯罪事實坦承不諱，本院復審酌：
  (一)查被告前於民國91年間，因施用毒品案件，經本院以91年度
    毒聲字第1251號裁定送強制戒治，並經台灣高雄地方法院檢
    察署檢察官提起公訴，經本院以91年度訴字第1485號判處有
    期徒刑8 月確定，嗣於91年10月17日因停止戒治處分出戒治
    所；於停止戒治處分、付保護管束期間，再因施用毒品案件
    ，經本院以裁定撤銷停止戒治處分後，於92年4 月25日再入
    台灣屏東戒治所，於92年10月29日強制戒治執行完畢之事實
    ，有本院被告院內索引卡紀錄表、臺灣高等法院被告前案紀
    錄表、臺灣高雄地方法院檢察署刑案資料查註紀錄表各1 份
    在卷可按。是被告於涉本案之前，業曾犯施用毒品，並經強
    制戒治期滿執行完畢甚明。
  (二)次查，經警將被告於附表編號一、二所示時地遭查獲時所採
    集之尿液送驗結果，均係呈嗎啡陽性反應，此有高雄市立凱
    旋醫院95年2月14日編號A00000000號、95年3月16日編號A00
    000000號濫用藥物尿液檢驗報告各1 紙附卷、嫌疑人尿液採
    證代碼對照表共2 紙附卷可稽。
  (三)又於附表編號一時地扣得之海洛因粉末共2 包，經送驗結果
    ，係第一級毒品海洛因屬實（合計淨重0.08公克，空包裝重
    0.70公克），此有法務部調查局調科壹字第220022944 號鑑
    定通知書乙份在卷為佐。
  (四)準此而論，被告之尿液經檢驗結果，既均係呈嗎啡陽性反應
    ，且扣案物品亦檢驗出海洛因陽性反應，顯見被告應有在前
    揭犯罪時間施用第一級毒品海洛因之行為甚明。
二、查海洛因屬毒品危害防制條例第2 條第2 項第1 款所規定之
    第一級毒品，核被告所為，係犯毒品危害防制條例第10條第
    1 項施用第一級毒品罪。被告持有第一級毒品，復進而施用
    ，其持有毒品之低度行為，應為施用第一級毒品之高度行為
    所吸收，不另論罪。被告自95年1 月24日起至同年2 月21日
    止，先後多次施用第一級毒品之犯行，時間緊接，所犯構成
    要件相同，顯係基於概括犯意為之，為連續犯，依刑法第56
    條規定，以一罪論，並加重其刑。檢察官雖僅就被告附表編
    號一之施用毒品犯行起訴，就於附表編號二所示時地查獲之
    施用毒品犯行，未於起訴書內敘及，惟連續犯為裁判上一罪
    ，檢察官就犯罪事實一部起訴者，依審判不可分之原則，其
    效力應及於全部，本院自得就被告於附表編號二所示時地查
    獲之施用毒品犯行併予審理。又被告前於(1)民國91年間，因
    施用毒品案件，經本院以91年度毒聲字第1251號裁定送強制
    戒治，並經台灣高雄地方法院檢察署檢察官提起公訴，經本
    院以91年度訴字第1485號判處有期徒刑8 月確定，嗣於91年
    10 月17 日因停止戒治處分出戒治所；(2)於停止戒治處分、
    付保護管束期間，再因施用毒品案件，經本院以裁定撤銷停
    止戒治處分後，於92年4 月25日再入台灣屏東戒治所，並經
    前開檢察署檢察官提起公訴，經本院以92年度訴字第829 號
    判處有期徒刑1 年2 月確定，於92年10月29日強制戒治執行
    完畢後，入台灣高雄第二監獄接續執行前揭(1)(2)施用毒品罪
    ，於94年5 月5 日縮短刑期假釋出監，於94年7 月20日假釋
    期滿未經撤銷視為執行完畢之事實，有台灣高等法院被告前
    案紀錄表可稽，被告於有期徒刑執行完畢後5 年以內，再犯
    本件有期徒刑以上之罪，為累犯，應依刑法第47條規定加重
    其刑，並依法遞加重之。
三、本院審酌被告施用毒品，足以戕害其身心，滋生其他犯罪，
    惡化治安，嚴重損及公益，且被告前曾犯施用毒品，經強制
    戒治期滿，竟於短期內再為本件施用毒品犯行，顯見其不思
    悔改，自制力亦顯不佳；惟另考量被告於犯後即能坦承犯行
    ，而其施用毒品行為於本質上係屬自我戕害行為，反社會性
    之程度應屬較低等一切情狀，酌情量處如主文所示之刑，以
    資懲儆。又扣案附表編號一所示之海洛因屬第一級毒品，爰
    依毒品危害防制條例第18條第1 項前段規定，均併予宣告沒
    收銷燬之（其包裝因包覆該毒品，其上顯留有該毒品之殘渣
    ，衡情自難與之剝離，當應整體視之為毒品，連同該包裝併
    予宣告沒收銷燬之）。至鑑驗耗用之第一級毒品海洛因既已
    滅失，自毋庸宣告沒收銷燬。扣案附表編號二所示之夾鍊袋
    6 個、注射針筒2 支、杓子2 支，為被告所有，供施用第一
    級毒品海洛因所用之物，業據被告供明在卷，惟無證據證明
    係專供施用毒品使用，故非屬毒品危害防制條例第18條第1
    項前段規定之專供施用毒品之器具，另依刑法第38條第1 項
    第2 款規定，併予宣告沒收。
據上論斷，應依刑事訴訟法第273 條之1 第1 項、第284 條之1
、第299 條第1 項前段，毒品危害防制條例第10條第1 項、第18
條第1 項前段，刑法第11條、第56條、第47條、第38條第1 項第
2款，判決如主文。
本案經檢察官乙○○到庭執行職務。
中    華    民    國    95    年    3     月    19    日
                  刑事第三庭    法  官  郭瓊徽
以上正本證明與原本無異。
如不服本判決，應於收受送達後10日內向本院提出上訴書狀。
中    華    民    國    95    年    3     月    24    日
                                書記官  陳瓊芳
附錄
毒品危害防制條例第十條第一項
    施用第一級毒品者，處六月以上五年以下有期徒刑。
附表
┌────┬────┬─────┬───────────┐
│編    號│查獲時間│查獲地點  │扣   案   物    品    │
├────┼────┼─────┼───────────┤
│一、起訴│95年1 月│高雄市三民│第一級毒品海洛因共2包 │
│部分（95│24日下午│區○○○路│（合計淨重0.08公克，空│
│年度毒偵│1時許   │83號住處  │包裝重0.70公克）      │
│字第1678│        │          │                      │
│號）    │        │          │                      │
├────┼────┼─────┼───────────┤
│二、移送│95年2 月│高雄市左營│供施打海洛因所用之夾鍊│
│併案審理│22日凌晨│區○○路75│袋6 個、注射針筒2 支、│
│部分（95│3時許   │號「龍翔飯│杓子2支               │
│年度毒偵│        │店306室」 │                      │
│字第2064│        │          │                      │
│號）    │        │          │                      │
└────┴────┴─────┴───────────┘


司法院資訊處製作；財團法人民間司法改革基金會備份。
